【裁判字號】    93,少連上更(一),64
【裁判日期】    950629
【裁判案由】    兒童及少年性交易防制條例
【裁判全文】
臺灣高等法院刑事判決          93年度少連上更(一)字第64號
上  訴  人
即  被  告  丙○○
上  訴  人
即  被  告  戊○○
共      同
選任辯護人  莊秀銘律師
            甘義平律師
            蕭俊龍律師
上  訴  人
即  被  告  乙○○
指定辯護人  本院公設辯護人  郭書益
上列上訴人，因違反兒童及少年性交易防制條例案件，不服臺灣
板橋地方法院91年度少連訴字第7號，中華民國91年7月31日第一
審判決（起訴案號：臺灣板橋地方法院檢察署90 年偵字第16749
號）提起上訴，經本院判決後，由最高法院發回審理，本院判決
如下：
    主  文
原判決撤銷。
戊○○成年人與未滿十八歲之人共同意圖營利，以媒介未滿十八
歲之人為性交易為常業，處有期徒刑陸年，併科罰金新臺幣伍拾
萬元，罰金如易服勞役，以罰金總額與陸個月之日數比例折算。
丙○○成年人與未滿十八歲之人共同意圖營利，以媒介未滿十八
歲之人為性交易為常業，處有期徒刑伍年陸月，併科罰金新臺幣
肆拾萬元，罰金如易服勞役，以罰金總額與陸個月之日數比例折
算。
乙○○成年人與未滿十八歲之人共同連續意圖營利，媒介未滿十
八歲之人為性交易，處有期徒刑壹年拾月，緩刑肆年。
在臺北縣鶯歌鎮○○○路286之1號客廳查扣帳冊壹本、名片伍盒
（共伍佰零壹張），在戊○○房間查扣之新台幣拾柒萬參仟元、
帳冊壹本（封面為宏泰人壽）、0000000000號行動電話（銀色外
殼、藍色按鍵）壹支，在丙○○房間查扣SIEMENS 廠0000000000
號行動電話壹支。在台北縣鶯歌鎮○○○路376 號查扣林○○所
持有歡樂名片壹盒、小辣妹名片肆張、摩羯座名片柒張、花名冊
壹本、行事曆白板壹個、宣傳單貳拾張，陳○○所持有歡樂名片
貳拾張，○○○所持有摩羯座名片拾貳張，乙○○所持有小辣妹
名片壹張，Ａ六所持有小辣妹名片貳張，Ａ四所持有流星花園名
片壹張，Ａ二所持有小辣妹名片拾壹張、小甜甜名片壹張、摩羯
座名片貳拾伍張，均沒收。
    事  實
一、戊○○係成年人，與其丈夫己○○（前台北縣政府警察局三
    峽分局勤務中心警員，原審及本院另案判決有期徒刑十年，
    本院94年少連上更(一)字第22號更審中），基於意圖營利媒
    介未滿十八歲少女，與不特定男客為猥褻或性交行為，並以
    之為常業之犯意聯絡，自民國（下同）90年6 月初某日起，
    在台北縣三峽鎮○○路59號戊○○所經營「魔羯座咖啡館」
    ，開設「歡樂傳播公司」、「小辣妹傳播公司」、「小辣椒
    傳播公司」、「小甜甜傳播公司」、「流星花園傳播公司」
    ，並陸續提供台北縣三峽鎮○○路211巷12弄6號2 樓（下稱
    宿舍甲）、台北縣鶯歌鎮○○○路286之1 號戊○○娘家3樓
    （下稱宿舍乙）、台北縣鶯歌鎮○○○路376號2樓承租處（
    下稱宿舍丙），連續媒介未滿十八歲之少女Ａ一（77年3月2
    日生）、Ａ二（77年2月11日生）、Ａ三（77年6月18日生）
    、Ａ四（76年6月6日生）、Ａ五（76年5 月25日生）、Ａ六
    （74年6月25日生）、Ａ七（74年8月3 日生）、Ａ八（72年
    10月12日生）、Ａ九（73年10月19日生）、Ａ十（75年11月
    14日生）、Ａ十一（75年年2 月25日生）、Ａ十二（77年10
    月3 日生），於附表壹、貳所示地點、時間，與不特定男客
    為性交或猥褻之行為。戊○○、己○○除自行駕車載送少女
    到指定地點接客外，僱用共同基於意圖營利媒介未滿十八歲
    少女，與不特定男客為猥褻或性交，並以之為常業犯意聯絡
    之成年人丁○○（戊○○大哥）、庚○○（二人另案由台灣
    板橋地方法院檢察署檢察官提起公訴，原審以93年少連訴字
    第125 號審理中），及在「魔羯座咖啡館」工作未滿十八歲
    少年陳○○（73年1月13日生）、○○○（73年9月2 日生）
    、林○○（73年5月3日生，該三位少年均經台灣板橋地方法
    院少年法庭裁定交付保護管束），由丁○○、庚○○協助面
    試前來應徵少女，庚○○並載送少女到指定地點接客。陳○○、○○○、林○○除在「魔羯座咖啡館」擔任服務生外，
    與少女同住宿舍，負責就近管理並監控少女行動，復隨時接
    受少女外出時之報備，若少女外出過久，負責以行動電話聯
    絡少女儘速返回宿舍及從事載送少女到指定地點接客工作。
    丙○○係成年人，亦基於意圖營利，以媒介未滿十八歲少女
    與不特定男客為猥褻或性交，並以之為常業之犯意聯絡，與
    戊○○、己○○等人，共同經營，由丙○○駕駛甲C－0599號
    自用小客車，或戊○○所有HV－0418號自用廂型車，載少女
    到指定地點接客，每次獲取300 元不等報酬。當丙○○無法
    分身時，成年人乙○○亦基於共同意圖營利，媒介未滿十八
    歲少女，與不特定男客為性交易之概括犯意聯絡，載送少女
    到指定地點接客，連續於90年10月2日、10月4日從宿舍丙，
    駕駛HV－0418號自用廂型車，載送少女到「魔羯座咖啡館」
    ，少女下車後自行到該址二樓找丙○○，由丙○○帶領少女
    至總動員KTV 包廂接客，及載送少女到「金馬釣蝦場」後，
    少女下車後自行進入「金馬釣蝦場」接客。
二、戊○○、丙○○、乙○○等人共同意圖營利，媒介附表壹、
    貳所示少女，與不特定男客伴唱時，少女從事供男客撫摸身
    體而為「猥褻」性交易，價格為每次2小時新台幣（下同）2
    千元，媒介少女與不特定男客為「性交」之性交易時，價格
    每次5千元至8千元不等，並由戊○○己○○與接客少女，按
    少女係正職者以4比6；兼差者以5比5比例分帳。上開「傳播
    公司」係由己○○、戊○○擔任負責人，綜理一切內部事務
    ，並由庚○○、丁○○協助面試前來應徵未滿十八歲少女，
    己○○、戊○○、庚○○、丙○○、乙○○、陳○○、○○○、林○○均曾分別載送少女到如附表壹、貳所示之地點與
    男客會合，於少女性交易之前向男客收取費用，並於少女性
    交易結束後，前往上開地點將少女載返宿舍；所收費用交予
    戊○○，按上述比例金錢分配予從事性交易之少女，其餘歸
    己○○、戊○○所有。嗣於90年10月5 日中午12時20分許，
    為警在台北縣鶯歌鎮○○○路286之1號查獲，在客廳內查扣
    帳冊一本、名片五盒（共501 張），在戊○○房間內查扣戊○○皮包內現金5千元、保險箱內現金17萬3千元、帳冊一本
    （封面為宏泰人壽）、0000000000號行動電話（銀色外殼、
    藍色按鍵）一支，在丙○○房間查扣SIEMENS廠 0000000000
    號行動電話一支。另在台北縣鶯歌鎮○○○路376 號查扣林
    ○○所持有歡樂名片一盒、小辣妹名片四張、摩羯座名片七
    張、花名冊一本、行事曆白板一個、宣傳單20張，陳○○所
    持有歡樂名片20張，○○○所持有摩羯座名片12張、乙○○
    所持有小辣妹名片一張，Ａ六所持有小辣妹名片二張，Ａ四
    所持有流星花園名片一張，Ａ二所持有小辣妹名片11張、小
    甜甜名片一張、摩羯座名片25張等物。
三、案經臺北縣政府警察局報告臺灣板橋地方法院檢察署檢察官
    偵查起訴。
    理  由
一、訊據上訴人即被告（下稱被告）戊○○、丙○○，戊○○固
    坦承經營上開傳播公司、面試並提供宿舍給少女居住、媒介
    少女陪男客伴唱、收取費用，丙○○坦承載送少女前往各處
    地點唱歌喝酒等情事，惟均矢口否認有上開共同常業犯行，
    戊○○先後辯稱：面試小姐時，告知純粹陪客人唱歌，如客
    人欲摸小姐胸部或下體，要懂得拒絕，少女應徵時都說已滿
    十八歲，經營之傳播公司並非應召站，沒有媒介未成年少女
    從事性交易，而小姐有無與客人性交易，其未一同前往，並
    不知情，其只是叫丙○○載小姐陪客人伴唱，有告訴林○○
    警察如路檢，自己要小心，並非事先知悉何地何時有要臨檢
    云云。丙○○先後辯稱：伊未載小姐去賓館從事性交易，只
    開車載小姐去 KTV，知道小姐是陪客人唱歌、喝酒，但不知
    客人會摸小姐的胸部或下體。當時伊係在台北縣鶯歌鎮○○○路經營檳榔攤，戊○○打電話來叫幫忙載送小姐時，若有
    空，才會幫戊○○載送小姐，純粹幫忙、未領取報酬，只偶
    而貼錢300 元，曾有二次因無法分身，打電話給表哥乙○○
    ，請他幫忙載送小姐云云。訊據上訴人即被告（下稱被告）
    乙○○，坦承接受被告丙○○之託，開車載送少女至指定地
    點二次等情不諱，惟矢口否認有上開共同常業犯行，並先後
    辯稱：丙○○打電話委託渠幫忙載送小姐二次，第一次是90
    年10月2 日從宿舍丙駕車載小姐到「魔羯座咖啡館」，小姐
    下車後自行到總動員KTV找丙○○，第二次於90年10月4日從
    宿舍丙駕車載小姐到「金馬釣蝦場」，少女下車後自行進入
    「金馬釣蝦場」，渠不知小姐到指定地點做什麼，渠不知道
    小姐是去從事性交易，亦不清楚小姐是否未滿十八歲云云。
    惟查：
(一)上開犯罪事實，業據上班小姐Ａ一供稱：唱歌時男客會撫摸
    我胸部，我不能阻擋，否則回去會被戊○○罵，並扣錢，我
    曾三次被罵並扣錢云云（參見偵查卷137 頁）。Ａ二供稱：
    應徵時告訴我工作性質，包括與客人發生性關係，公司規定
    若客人要撫摸身體，就要拒絕，但不能太明顯，否則會扣錢
    ，戊○○說有客人指定要我做性交易，問我願意否，庚○○
    、林○○、丙○○分別載我至旅館和客人見面後，先向客人
    收錢，約五、六次云云（參見偵查卷148頁、原審卷一第293
    、298 頁）。Ａ三供稱：唱歌時男客會摸我身體，丙○○、
    乙○○載我去KTV 並收錢，回來交給戊○○云云（參見偵查
    卷104頁，上訴審卷一第169至177 頁）。Ａ四供稱：工作內
    容包括與男客發生性關係，曾有二次一次5千元，我抽3千元
    ，我沒有告訴戊○○我生日，有告訴她我15歲，在KTV 男客
    會摸胸部，若有客人打電話抱怨，我就領不到錢，所收的錢
    交給戊○○云云（參見偵查卷164頁、原審卷一第201頁，上
    訴審卷一第214至219頁）。Ａ五供稱：我到咖啡店沒多久就
    過生日，我有告訴戊○○當時我14歲，客人會摸我的胸部，
    偶而會摸下體云云（參見原審卷一第201、204頁，上訴審卷
    一第147至160頁）。Ａ六供稱：有告訴戊○○我16歲，唱歌
    歹客人會摸我胸部，偶而會摸下體，二次在K TV陪客人唱歌
    後，客人要求跟我性交易，就告訴馬伕並把錢交給馬伕，客
    人就載我去三峽青青旅館進行性交易云云（參見原審卷一第
    205頁，上訴審卷一第220至226 頁）。Ａ七供稱：工作性質
    包括與男客發生性關係，我有告訴戊○○我16歲，唱歌時客
    人會撫摸我胸部，如拒絕，客人會打電話抱怨，我會被扣錢
    云云（參見偵查卷158、159頁，原審卷一第293 頁，上訴審
    卷一第160至168頁）。Ａ八供稱：庚○○係載小姐之馬伕，
    由庚○○面試，戊○○己○○都有在場，他們有告訴伊說是
    陪客人喝酒、唱歌，小姐外出時要向林○○報備，三個宿舍
    都有住過，客人會隔著衣服摸胸部，客人事先將錢交給馬伕
    云云（參見原審卷二第158至197頁，上訴審卷一第227至232
    頁），Ａ九供稱：我告訴戊○○我17歲，宿舍房間由丙○○
    與其女友睡，房間外則是我與其他女子睡，三位男生睡地上
    ，工作內容包括與男客發生性關係（全套）價格六千元起跳
    ，通常在KTV 男客會摸我的身體，丙○○載我去汽車旅館與
    男客會合並負責收錢云云（參見偵查卷99至102 頁，原審卷
    一第293、296頁）。Ａ十一供稱：戊○○曾問我是否處女，
    處女進行性交易，可開到上萬元價錢，並多次跟我遊說從事
    性交易云云（參見偵查卷284 頁）等語在卷，並據證人Ａ五
    、九、十、十二，先後於本院更審時經交互詰問證述甚詳在
    卷（其他人詳細供述，均參見附表壹、貳所載卷證）。
(二)核與共犯即少年陳○○於少年法庭所供稱：丙○○找我一起
    出去接送小姐，大部分是丙○○負責接送小姐，對警訊筆錄
    沒有意見云云（參見原審卷一第227至229頁）。少年○○○
    供稱：小姐要續攤時，會打電話給丙○○後，我到KTV 時，
    客人將錢交給我，我再交給丙○○，丙○○叫我幫忙載小姐
    到KTV時，將名片發給少爺，如有需要，隨時可打電話，我
    知道小姐未滿十八歲，我們的行為是違法的，警訊筆錄是據
    實陳述云云（參見原審卷一第231 頁）。少年林○○供稱：
    有聽小姐在講，除了伴唱外，還讓客人摸胸部及從事性交易
    ，若從事性交易，丙○○告訴我跟客人拿六千元，共有二、
    三次，都是在KTV 拿，戊○○知道我幫丙○○帶小姐的事，
    她與小鄭是幕後老闆，出去的錢交給丙○○，我知道小姐都
    是未滿十八歲（參見原審卷一第232至234頁），所供稱情節
    相符。況且，三位少年共犯均供稱：如果接送的是自己姊妹
    ，我不願意云云在卷（參見原審卷一第237 頁），三位少年
    於本院上訴審審理亦到庭證述在卷（參見本院上訴審卷一第
    272至285頁，卷二第75至86頁），足見被告戊○○、丙○○
    上開共同媒介少女從事性交易之常業犯行，應甚明確。
(三)被告戊○○於原審91年6 月19日調查時供稱：其有跟小姐說
    ，碰到比較色的客人，會摸小姐的身體，若小姐為了拿小費
    ，要跟客人怎麼玩，其不干涉，其在面試小姐及平時會跟小
    姐說，客人會摸小姐的身體，小姐想賺小費，就不會拒絕客
    人摸身體，曾因小姐不能接受客人撫摸身體，叫庚○○處理
    ，故小姐在坐檯時都知道客人會摸小姐的身體等語（參見原
    審卷三第27至30頁）。被告乙○○於偵查中亦供稱：有聽丙○○提過，本件應召站之部分未成年少女，有從事性交易，
    但丙○○說要看小姐是否願意，不會硬逼小姐去從事性交易
    ，並告訴說當天三峽分局要臨檢路段，馬伕載小姐時要小心
    ，避開臨檢之路段等語（參見偵查卷271 頁）。被告丙○○
    偵查中供稱：伊曾經載未成年少女到旅館一次，那一次也是
    伊從旅館載少女回宿舍，庚○○說那次的男客是警員陳恢仁
    等語（參見偵查卷278 頁），足見被告戊○○媒介上班少女
    陪男客伴唱時，確提供讓客人摸被害人胸部、下體、臀部的
    猥褻等性交易服務，而被告乙○○開車載送小姐到「魔羯座
    咖啡館」及「金馬釣蝦場」時，亦知悉小姐陪男客伴唱時，
    提供讓客人摸小姐胸部、下體、臀部等性交易，被告丙○○
    更清楚知道上班小姐有從事猥褻或性交行為之性交易，被告
    三人上開所辯：不知少女從事性交易服務云云，核係卸責之
    詞，難以採信。再者，本件少女Ａ一至Ａ十二從事性交易時
    之年齡，係介於剛滿13歲至將滿18歲間，均屬稚齡少女，有
    其等年籍可稽，被告乙○○於警訊時自承：渠知道其中有三
    位小姐未滿18歲等語，衡諸13、14歲女孩，與已滿18歲少女
    ，發育特徵應有明顯之差異，常人即可輕易辨識，何況，少
    女向戊○○、丙○○應徵時，少女已告知其等幾歲，均如上
    述，戊○○、丙○○、乙○○，竟辯稱少女應徵時告知均已
    滿18歲或不知被害人Ａ一至Ａ十二，均未滿18歲云云，顯係
    卸責之詞。
(四)證人Ａ一於原審時證稱：我應徵時戊○○有說客人可以撫摸
    胸部、下體，我告訴戊○○說我15歲等語（參見原審卷二第
    188至203頁），益證少女等於應徵時年紀，確未滿18歲，並
    有告知戊○○等人，應甚明灼。至證人Ａ三、Ａ四、Ａ五、
    Ａ八、Ａ十，於本院前審改稱：應徵時有說滿18歲或已滿20
    歲，Ａ七於本院前審先供稱：從事性交易，老闆知道，價錢
    一萬多，所得要分給戊○○，錢交給阿鄭再交給公司云云，
    嗣改稱戊○○不知情，然經訊以為何前後供述有異，則語焉
    不詳，顧左右而言他（參見本院上訴審卷一第160至168頁）
    ，顯係迴護之詞，一時無法自圓其說所致。又Ａ四、Ａ五、
    Ａ六雖供稱私下有做性交易，戊○○不知情云云，然少女差
    勤時間，甚至平日生活，有少年林○○、陳○○、○○○管
    理，時間到未回宿舍者，即由丙○○以行動電話追查，甚至
    派人捉回等情節，為少女供述在卷，豈能容少女私下從事性
    交易，而不為公司知情之理？況且，少女應徵時，尚係國中
    生，查獲時並無太多社會歷練經驗，於警訊時、偵查、原審
    供述應較符合真實可信，於本院前審、更審所為上開證述，
    顯係事後迴護被告之詞，不足採信。再者，乙○○於90年10
    月6 日偵查中供稱：丙○○係傳播公司負責帶小姐的人等語
    ；同日被告丙○○亦自承：（現在從事何職？）就是在傳播
    公司工作帶小姐（參見偵查卷70頁），被告丙○○又於原審
    供稱：伊在90年9月之前，開設檳榔攤，在9月後因無工作，
    才會去載送小姐去陪客人伴唱等語。被告戊○○供稱：其父
    親過世後，因丙○○沒有工作，就請丙○○過來傳播公司幫
    忙載送小姐陪客人伴唱，前後有十幾天等語（參見原審卷二
    第317 頁），可見丙○○載小姐從事性交易時，被告丙○○
    並無其他固定工作，而是專職擔任載送被害人從事性交易之
    工作，洵堪認定。
(五)又被告丙○○於90年10月6 日偵查中供稱：（在該傳播公司
    擔任何職？）有時叫伊幫忙帶小姐，有時就給伊幾百元當酬
    勞等語，被告丙○○於原審調查時自承：伊開車載送小姐去
    接客時，有時是開伊名下之BMW 小客車，有時是開戊○○的
    廂型車等語，足認丙○○確有參與上開共同常業犯行，應甚
    明確。再依丙○○供稱：明知傳播公司係由戊○○為負責人
    ，卻諉稱庚○○所經營（參見原審卷二第282 頁），益徵伊
    上開所辯，係避卸之詞，不足採信，被告戊○○、丙○○共
    同常業犯行，均極顯明，要堪認定。又證人即房東曾宗村於
    原審時證稱：是丙○○來向伊承租宿舍丙等語，房子是戊○○叫丙○○去承租，亦據戊○○供承在卷（參見原審卷二第
    368至371頁），而被告乙○○亦供稱：渠於90年10月1 日從
    馬祖回來後，丙○○跟渠說有一間宿舍要進去住，叫渠修電
    燈、插座、裝熱水器，並拿該屋之鑰匙給渠等語，少年林○○於偵查中供稱：丙○○叫伊載小姐到KTV 包廂，是戊○○
    、丙○○幫伊安排與未成年少女同睡在同一樓層等語（參見
    偵查卷第269 頁），參以被告丙○○偵查中供稱：伊載小姐
    一趟來回薪水三百元等語（參見偵查卷278 頁），益見被告
    丙○○與戊○○間，具有意圖營利媒介未滿十八歲之少女與
    不特定男客為猥褻或性交，並以之為常業之共同犯行，極為
    明灼，要堪認定，被告上開所辯云云，均難採信。
(六)被告選任辯護人於本院更審時辯稱：Ａ一至Ａ十一警訊供述
    ，沒有證據能力，Ａ六、Ａ七、Ａ八、Ａ九於偵查中已滿16
    歲，未依法具結，於原審時雖以被害人、證人、關係人身分
    傳喚，亦未依法具結，均無證據能力。又陳○○、林○○、
    ○○○、乙○○於警訊筆錄之供述，無證據能力，於偵查中
    或原審作證時已滿16歲，未依法具結，亦無證據能力云云。
    但查：
  1.本案係91年2月4日起訴，91年2月5日繫屬於原審，原審91年
    7月31日判決後，經被告三人提起上訴，本院於92年7月18日
    受理在案，有各該案卷可憑，本院前審亦於新法92年9月1日
    公布施行後，適用新法規定審理本案，並未於準備程序傳喚
    證人調查，嗣經多次審理傳喚證人調查證據結果，且讓被告
    選任辯護人就證據能力表達意見在卷，先後傳喚上開十二位
    被害人到庭作證，就到庭證人進行交互詰問在卷，依修正後
    刑事訴訟法施行法第7條之3規定意旨，堪認於修正刑事訴訟
    法施行前，已依法定程序進行之訴訟程序，其效力不受影響
    ，是本案被害人於警訊、偵查、原審調查時之供述，自堪認
    有證據能力。
  2.同案少年陳○○、○○○、林○○，及共犯乙○○於警訊時
    均係共犯，而非證人，乙○○於90年10月6 日、91年2月1日
    之偵查中，亦係以被告身分接受訊問，此有訊問筆錄可稽，
    檢察官亦未以證人身分訊問，自無具結問題，而少年林○○
    於91年2月1日偵查中，檢察官已諭知「無庸具結，但仍應據
    實陳述」，自與應具結而未依法具結，明顯有別。少年陳○○、○○○、林○○於原審少年法庭訊問之供稱，亦係被告
    身分，法官並未就被告戊○○等人案情，以證人身分訊問，
    自無具結問題，核無不合。況依修正後刑事訴訟法第159 條
    之1第1項規定意旨，少年向承辦法官所為之陳述，得為證據
    ，被告於原審時亦未以證人身分，聲請傳喚該四位共犯到庭
    作證，而依上述，該四位共犯於警訊、偵查、原審之供述，
    經與被告戊○○、丙○○供述，互相對照以觀，足見該四位
    共犯上開所供情節，均與事實相符，自堪採為被告不利認定
    之依據，被告選任辯護人就該四位共犯供述所為上開無證據
    能力之主張，礙難採取。
  3.被害人Ａ一至Ａ十一之警訊，偵查中供述，Ａ一至Ａ十二之
    原審供述，均係修正前已依法進行之訴訟程序，堪認有證據
    能力，業如上述，縱Ａ六、Ａ七、Ａ八、Ａ九於偵查或原審
    時已滿16歲，未依法具結，稍有瑕疵，但該四人於偵查中，
    檢察官係以被害人之身分訊問，而非證人，原審亦以被害人
    身分訊問Ａ六、Ａ七、Ａ九，自無具結問題，原審雖以證人
    身分訊問Ａ八，未依法命其具結，於法有違，但即使去除該
    項原審時之供述，該證人於本院前審亦到庭證述在卷（參見
    本院上訴審卷一第227至232頁），對照伊於警訊、偵查中之
    供述，再佐以其他被害人之供述、共犯之供述，本院堪認依
    修正後刑事訴訟法第159條之2規定，該證人先前之供述，應
    屬可採。又本院前審亦依選任辯護人聲請傳喚Ａ六、七到庭
    作證，更審時再傳喚Ａ九到庭作證，其等被害人亦自願前往
    該等地點從事性交易服務，被告戊○○就其有雇用該四位，
    並陪唱等情，於偵審中亦供承甚詳，僅就該等被害人是否從
    事性交易行為，有所爭執，該等三位被害人於本院先後作證
    後，本院亦認先前之供述較可採，自已斟酌被告權益及證人
    作證義務，以及證據證明力等問題，是被告選任辯護人上開
    證據能力之主張，難以輕採，附此載明。
(七)少年林○○於91年2月1日偵查中供稱：（戊○○經營應召站
    時，是否曾向你透露三峽分局之臨檢勤務時間？）有，她告
    訴我三鶯大橋有勤務等語；被告乙○○於91年2月1日偵查中
    證稱：渠有聽丙○○提過，三峽分局在當天會在何時何地要
    進行路檢，他藉此要車夫開車載小姐前往KTV 或旅館時要小
    心點，避開該路段，應是己○○告訴戊○○，戊○○再告訴
    丙○○等語；被告丙○○亦供稱：己○○介紹男客給應召站
    ，他有告訴伊，他朋友要叫小姐，他朋友就會打電話來，伊
    就載小姐到KTV 對己○○的朋友做伴唱服務，伊曾帶二位小
    姐過去橫溪派出所伴唱，己○○曾透露三峽分局當天臨檢之
    時間、地點，是叫伊載小姐時要小心等語，三人所供情節大
    致相符，況丙○○所供伊曾帶小姐至派出所伴唱乙節，核與
    被告乙○○供稱：事後渠曾聽丙○○說，本件未成年少女曾
    坐過警察之檯等語相符（參見偵查卷270至279頁），可見己○○不僅有參與經營本案犯行，甚且，還從中媒介警員同仁
    與上班小姐從事性交易，自堪認係共犯。被告戊○○於原審
    時供稱：其大哥丁○○有幫其在「魔羯座咖啡館」面試少女
    從事傳播伴唱等語（參見原審卷二第285 頁），被害人Ａ七
    亦堅稱：當初我應徵傳播公司之工作時，是由戊○○之大哥
    「阿興」（即丁○○）面試等語，且己○○經原審、本院判
    決有罪，經最高法院發回更審中，丁○○、庚○○經檢察官
    提起公訴，原審另案審理中等情，有判決書、起訴書、前科
    表等在卷可稽，足見丁○○、己○○、庚○○均有參與本件
    共同常業犯行，要堪認定。
(八)此外，復有警方在臺北縣鶯歌鎮○○○路286之1號客廳查扣
    帳冊一本、名片五盒（共501 張）、在戊○○房間內保險箱
    內查扣17萬3千元、皮包內查獲5千元、帳冊一本（封面為宏
    泰人壽）、0000000000號行動電話（銀色外殼、藍色按鍵）
    一支，在丙○○房間內查扣SIEMENS 廠牌門號為0000000000
    號行動電話一支。警方另在台北縣鶯歌鎮○○○路376 號，
    查扣少年林○○所持有歡樂名片一盒、小辣妹名片四張、摩
    羯座名片七張、花名冊一本、行事曆白板一個、宣傳單20張
    ，少年陳○○所持有歡樂名片20張，少年○○○所持有摩羯
    座名片12張，乙○○所持有小辣妹名片一張，被害人Ａ六所
    持有小辣妹名片二張，被害人Ａ四所持有流星花園名片一張
    ，被害人Ａ二所持有小辣妹名片11張、小甜甜名片一張、摩
    羯座名片25張扣案可證，事證彰彰明甚。再者，本院更審時
    ，依選任辯護人之聲請，傳喚Ａ二、五、八、九、十、十二
    作證，其中，Ａ二、Ａ八，未出庭作證，但該二人於原審、
    本院上訴審時已到庭證述在卷，其他四人經交互詰問結果，
    或因時間久遠，或因宿舍有三處，接客地點繁多，無法詳細
    證述接客內容，但均證述有在該傳播公司從事性交易服務等
    情在卷，自堪據為被告上開有罪之不利認定，選任辯護人以
    枝節細末之出入，辯稱被告丙○○未向客人收費，不知小姐
    前往何處接客，戊○○不知小姐有私下接客云云，難以採信
    。從而，被告戊○○、丙○○、乙○○上開所辯各情，核係
    事後卸責之詞，不足採信，被告戊○○僱用被告丙○○負責
    載送被害人從事性交易，共同媒介被害人與不特定男客從事
    性交易之犯行，要堪認定，茲依被告戊○○、丙○○經營之
    模式及收費標準，堪認係以之為常業，亦極明灼，洵堪認定
    ，是被告戊○○、丙○○等上開共同常業犯行，要堪認定，
    而被告乙○○共同意圖營利，連續媒介未滿十八歲之人為性
    交易之犯行，亦堪認定，均應依法論科。
二、按，兒童及少年性交易防制條例立法目的，旨在防制、消弭
    以兒童及少年為性交易對象之行為，該條例第23條之罪，只
    以為性交易對象之兒童及少年，其年齡事實上未滿18歲為已
    足，不以行為人明知其係未滿十八歲之人為要件。該條第一
    項之罪，只須被引誘、容留、媒介、協助而為性交易之人，
    實際為未滿十八歲為已足，不以行為人須明知其年齡為要件
    ，有媒介未滿十八歲之人為性交易之不確定故意，亦應成立
    （參照最高法院86年度台上字第7030 號、88年台上字第690
    號判決意旨）。本件上班女子Ａ一至Ａ十二與男客為性交易
    時，均係13歲以上未滿18歲之人，依照上開說明，戊○○、
    丙○○、乙○○媒介Ａ一至Ａ十二與男客性交易時，縱不知
    其等實際出生年月日，但被告等有不確定故意，自應以該罪
    論處。次按，所謂「性交易」，依兒童及少年性交易防制條
    例第二條規定，係指有對價之性交或猥褻行為。又依一般之
    見解，所謂「猥褻」，係指姦淫以外有關風化之一切色慾行
    為，此項行為，在客觀上足以誘起他人之性慾，在主觀上足
    以滿足自己之性慾。而「容留」行為，係指提供為性交易之
    場所，始足當之。本件被告以設立傳播公司為名，媒介少女
    至KTV 、酒店、釣蝦場、海產店、荼藝館、私人住宅、旅館
    等處從事性交易，並非在被告所提供場所為之，與容留要件
    ，自有未合。再按，行為後法律有變更者，適用裁判時之法
    律，但裁判前之法律有利於行為人者，適用最有利於行為人
    之法律，刑法第2條第1項，定有明文。被告行為後，兒童及
    少年性交易防制條例，已於94年2月5日修正公佈施行，於同
    年2月7日生效。修正前兒童及少年性交易防制條例第23條第
    3 項規定：「以犯前項之罪為常業者，處五年以上有期徒刑
    ，應併科新臺幣一千萬元以下罰金」，修正後兒童及少年性
    交易防制條例第23條第3 項規定：「以犯前項之罪為常業者
    ，處五年以上有期徒刑，併科新臺幣七百萬元以下之罰金」
    ，比較新舊法，以新法較有利於被告，依刑法第2條第1項前
    段之規定，自應適用修正後兒童及少年性交易防制條例第23
    條第3項之規定。又該法條第2項，並未修正，新法並無不利
    於被告乙○○，亦應適用新法。
三、核被告戊○○、丙○○所為，係基於常業之犯意，媒介未滿
    十八歲女子為猥褻或性交行為以營利，應依修正後兒童及少
    年性交易防制條例第23條第3 項意圖營利，以媒介未滿十八
    歲之人為性交易常業罪論處。檢察官雖認被告乙○○所為，
    係犯兒童及少年性交易防制條例第23條第3 項意圖營利常業
    罪嫌，然查，被告乙○○辯稱：渠曾於90年10月2日、10月4
    日受丙○○之託，開車載送小姐至指定地點，但渠非在傳播
    公司工作，只是純粹幫忙，沒有向丙○○領薪水，開車載送
    小姐至指定地點後並未經手費用，而是由丙○○直接和客人
    處理，平時有在從事水電工作，非以開車載送小姐賺錢為生
    等語，並提出名片一張、台北縣鶯歌鎮二甲里長施順豊出具
    之證明書為證。被告戊○○、丙○○於91年6 月19日原審調
    查時證稱：乙○○幫忙開車載送小姐，並無酬勞等語，被告
    丙○○另供稱伊只委託被告乙○○幫忙開車載送小姐二次，
    Ａ一至Ａ十二亦證稱：乙○○只是偶而開車載送小姐至指定
    地點等語，是被告乙○○只是偶而開車載送小姐至指定地點
    ，則渠所辯：並未向戊○○、丙○○領取報酬，即堪採信。
    此外，卷內並無積極證據能證明被告乙○○受被告丙○○之
    託，開車載送小姐至指定地點，獲得報酬，並認恃此維生，
    是被告乙○○所為，應係犯兒童及少年性交易防制條例第23
    條第2 項意圖營利媒介未滿十八歲之人為性交易罪，而非常
    業犯，檢察官上開指稱，即有誤會，惟所起訴之犯罪事實，
    與本院所認定犯罪事實，基本社會事實同一，又屬同一法條
    ，無須變更法條。被告戊○○、丙○○共同意圖營利，媒介
    Ａ十二從事性交易為常業部分，雖未經檢察官提起公訴，然
    此部分與檢察官所起訴之犯罪事實，具有常業犯關係，屬於
    實質上一罪；被告乙○○共同意圖營利，媒介Ａ十二從事性
    交易部分，雖未經檢察官提起公訴，然此部分與檢察官所起
    訴犯罪事實，具有連續犯關係，屬裁判上一罪，為起訴效力
    所及，本院自應併予審理。被告戊○○、丙○○與共犯己○○、丁○○、庚○○，及少年陳○○、○○○、林○○共同
    媒介Ａ一至Ａ十二為性交易而為常業，彼此間有犯意聯絡及
    行為分擔，均為共同正犯。被告乙○○與被告戊○○、丙○○等人間，就意圖營利，媒介未滿十八歲之人為性交易間，
    均有犯意聯絡及行為分擔，應論以共同正犯。乙○○先後二
    次載送被害人從事性交易之行為，時間緊接，犯罪構成要件
    相同，顯係基於概括之犯意反覆為之，為連續犯，應依刑法
    第56條規定論以一罪。被告戊○○、丙○○、乙○○等人，
    均係成年人，與未滿十八歲少年陳○○、○○○、林○○，
    共同實施犯罪，應依兒童及少年福利法第70條第1 項前段之
    規定加重其刑。惟查，被告乙○○上開犯行僅有二次，所生
    危害非重，較諸戊○○、丙○○二人，明顯較輕，且被告犯
    後就案情所供情節大致相符，衡以一般常情，客觀上足以引
    起一般同情，本院爰依刑法第59條規定酌減其刑，並依法先
    加後減之。
四、原審經審理之結果，認被告等人罪證明確，予以論科，固非
    無見。但查，就被告等人媒介犯行，誤認係「容留」，顯有
    違誤。又被告等人係成年人，與未滿十八歲之林○○等共同
    犯罪，行為後法律有變更，應依兒童及少年福利法第70條第
    1 項前段加重其刑，並於主文諭知，原判決漏未於主文載明
    ，致主文與理由不符，顯有可議。又扣案17萬8 千元，其中
    5 千元，係在被告戊○○皮包內查獲，與其餘款項在保險箱
    內查獲，明顯有別，一般人持有5 千元，尚非不相當，難以
    遽認係犯罪所得，原審一併將5 千元，宣告沒收，亦有可議
    。被告戊○○、丙○○、乙○○提起上訴，否認上開犯罪，
    為無理由，但原判決有上開可議，即屬無可維持，應由本院
    撤銷改判。爰審酌被告戊○○欲牟取暴利以營生，竟與擔任
    警員丈夫己○○共同經營，陸續容留未滿十八歲之被害人，
    甚至包括尚未滿十四歲被害人Ａ一、Ａ二、Ａ三、Ａ十二，
    另僱用其弟丙○○負責載送被害人從事性交易，戕害少女身
    心，惡性匪淺，戊○○、丙○○、乙○○犯罪手段、對社會
    善良風俗之影響、對未滿十八歲少女之身心損害，事後均否
    認犯行等一切情狀，分別量處如主文第二、三、四項所示之
    刑，並就併科罰金部分諭知易服勞役折算標準，以示懲儆。
    在臺北縣鶯歌鎮○○○路286之1號客廳查扣帳冊一本、名片
    五盒（共501張），在戊○○房間保險箱查扣新台幣17萬3千
    元、房間查扣帳冊一本（封面為宏泰人壽）、0000000000號
    行動電話（銀色外殼、藍色按鍵）一支，在丙○○房間查扣
    0000000000號行動電話一支。警方另在台北縣鶯歌鎮○○○
    路376 號，查扣林○○所持有歡樂名片一盒、小辣妹名片四
    張、摩羯座名片七張、花名冊一本、行事曆白板一個、宣傳
    單20張，陳○○所持有歡樂名片20張，○○○所持有摩羯座
    名片12張，乙○○所持有小辣妹名片一張，Ａ六所持有小辣
    妹名片二張，Ａ四所持有流星花園名片一張，Ａ二所持有小
    辣妹名片11張、小甜甜名片一張、摩羯座名片25張，除現金
    17萬3 千元，堪認係被告犯罪所得之物，其餘均係被告等所
    有，供犯罪所用或預備之物，應依刑法第38條第1項第2款、
    第3 款規定，宣告沒收。再者，在被告戊○○房間皮包內起
    獲現金5 千元，尚不能證明係被告犯罪所得，在被告戊○○
    臥室所查扣另外二本帳冊之內容，並無與經營傳播公司有關
    內容，另外二支行動電話，並沒有用來聯絡小姐等語，檢察
    官既未提出被告戊○○所有之另外二支行動電話係供聯絡小
    姐之用證據，既無從認定係供被告戊○○經營本件傳播公司
    所用之物。又在被告丙○○之房間內起獲聯絡簿一本，依其
    內容觀之，並無記載小姐之花名、金額及電話，亦無證據能
    證明聯絡簿內所記載之人係性交易之顧客，無從認定係供本
    件犯罪所用。保險套一大盒（31個），依被告丙○○供稱：
    警方所查扣保險套一大盒，是我跟我女朋友做愛時使用，我
    並未提供給小姐從事性交易時使用等語，被告丙○○之女友
    葉巧如於警訊時證稱：我和丙○○是男女朋友關係，交往已
    四年，警方前來台北縣鶯歌鎮○○○路286之1號搜索時，我
    正和丙○○在三樓房間睡覺等語，則警方在被告丙○○房間
    內所查扣保險套一大盒，係供被告丙○○與其女友葉巧如使
    用，誠屬合理。被害人Ａ四、Ａ五、Ａ六於原審均證稱：我
    們和男客從事性交之交易時，旅館裡就有保險套等語，被害
    人Ａ二、Ａ七、Ａ九亦證稱：我們和男客從事性交之交易時
    ，旅館裡就有保險套，丙○○並沒有提供保險套給我們使用
    等語，且警方在丙○○房間內所查扣之保險套，外觀係「家
    庭計畫保險套」，被害人Ａ四被尋獲時所持有之保險套，外
    觀係「durex」 ，足見警方在被告丙○○房間內起獲之保險
    套一大盒，並非提供給小姐從事性交易時使用。被告丙○○
    房間內起獲之ETICSSON廠牌、0000000000號行動電話，係其
    當兵前就有在使用，戊○○並沒有撥打0000000000號行動電
    話叫其去載小姐等語，核與被告戊○○所述情節相符，因非
    供其犯罪所用，亦非違禁物。在台北縣鶯歌鎮○○○路376
    號內起獲被害人Ａ四所持有保險套一個，如前所述，因無證
    據證明被告戊○○、丙○○曾提供保險套給Ａ四使用，故該
    保險套一個應係被害人Ａ四個人所有，非被告所有，且因Ａ
    四並非本件之共犯。少年林○○所持有手機一支、少年○○○所持有手機一支、少年陳○○所持有三節警棍一支，係少
    年三人個人生活所用之物，無證據證明係供從事媒介性交易
    時所用之物。被告乙○○所持有之宿舍丙鑰匙一支，雖係供
    從事媒介性交易時所用之物，然因該支鑰匙係出租人曾宗村
    所有，均無從宣告沒收，附此載明。
五、公訴意旨另以：被告戊○○自不詳日期起，雇用被告丙○○
    、乙○○、少年陳○○、○○○、林○○，上開五人，基於
    意圖營利使未滿十八歲少女與不特定男客為猥褻或性交行為
    之常業犯意聯絡，自90年6 月起，先後共同和誘被害人Ａ一
    至Ａ十一脫離家庭，並陸續提供宿舍甲、乙、丙予少女Ａ一
    至Ａ十一居住，因認被告戊○○、丙○○、乙○○三人，均
    涉犯刑法第240條第3項第1 項之意圖使被誘人為猥褻之行為
    或性交之行為，而和誘未滿二十歲之女子脫離家庭罪嫌云云
    。本院訊據被告戊○○、丙○○、乙○○，均堅決否認有意
    圖營利使被害人與不特定男客為猥褻或性交行為，和誘被害
    人脫離家庭犯行，並均辯稱：我們並沒有和誘被害人逃家，
    前來傳播公司工作等語。本件檢察官認被告戊○○、丙○○
    、乙○○涉犯上開犯行，無非以本件傳播公司有提供宿舍讓
    上班小姐Ａ一至Ａ十一居住，資為論據。經查：
(一)按，犯罪事實應依證據認定之，無證據不得認定犯罪事實，
    為刑事訴訟法第154條第2項，定有明文。此之證據，雖不以
    直接證據為限，間接證據亦包括在內，然而無論直接或間接
    證據，其為訴訟上之證明，須於通常一般人均不致有所懷疑
    ，而得確信其為真實之程度者，始得據為有罪之認定，倘其
    證明尚未達到此一程度，而有合理之懷疑存在時，事實審法
    院復已就其心證上理由予以闡述，敘明其如何無從為有罪之
    確信，因而為無罪之判決，尚不得任意指為違法（參照最高
    法院40年台上字第86號、30年上字第816 號、76年台上字第
    4986號判例意旨）。
(二)本案證人先後證述如下：
  1.Ａ四證稱：剛到傳播公司工作時，雖尚未逃家，後來我自己
    嫌離家太遠不方便，我自己決定要逃家住在公司宿舍，傳播
    公司的人，並沒有叫我逃家不要回家，住在公司宿舍等語。
    Ａ五證稱：因傳播公司離我家不遠，我在傳播公司工作的這
    段期間，有時睡在公司宿舍，有時會回家住，我說不上有逃
    家，我母親也知道我在三峽上班，只是不知道我在本件傳播
    公司上班，傳播公司的人並沒有叫我逃家不要回家住在公司
    宿舍等語。Ａ六證稱：我是自己先逃家出來跟我姊姊住，後
    來到本件傳播公司上班以後，嫌麻煩，沒有回我姊姊的地方
    住，住在公司宿舍，傳播公司的人並沒有叫我逃家不要回家
    住在公司宿舍等語。
  2.Ａ二證稱：我是自己先翹家後，在宜蘭玩了幾天，到台北找
    網友，之後去應徵檳榔攤，之後才認識傳播公司的人，傳播
    公司的人並沒有叫我逃家不要回家住在公司宿舍等語。Ａ七
    證稱：我是騙我父母我到桃園咖啡廳上班，但事實上我是到
    本件傳播公司上班，雖然住在公司宿舍，但偶而會回家，並
    騙我父母我是住在桃園咖啡廳提供的宿舍，傳播公司的人並
    沒有叫我逃家不要回家住在公司宿舍等語。Ａ九證稱：我是
    自己先翹家出來，經由林○○的介紹，到本件傳播公司工作
    ，住在公司提供的宿舍，傳播公司的人並沒有叫我逃家不要
    回家住在公司宿舍等語。
  3.Ａ三證稱：我是自己先逃家的，傳播公司的人並沒有叫我逃
    家不要回家，住在公司宿舍等語。Ａ十證稱：我沒有逃家，
    我只是跟家人說我去打工而已，傳播公司的人並沒有叫我逃
    家不要回家住在公司宿舍等語。Ａ八證稱：當時是我自己搬
    出來住，傳播公司的人並沒有叫我逃家不要回家住在公司宿
    舍等語。Ａ一證稱：Ａ十一對我說有一份工作是純聊天喝酒
    ，問我要不要去，我回答好，我因此而翹家，之後是戊○○
    跟我說有提供宿舍，問我要不要住，起先我沒有答應住宿舍
    ，後來因戊○○說住宿舍的話接到的番數會比較多，我才會
    答應在宿舍住下來，傳播公司的人並沒有叫我逃家不要回家
    住在公司宿舍等語。Ａ十一證稱：戊○○雖有叫我住宿舍，
    但我堅持要回家住，我沒有逃家，我沒有住過戊○○所提供
    之宿舍，我只有因工作太累了，才有去睡過宿舍等語。
  4.綜上所述，Ａ一至Ａ十之所以會住在本件傳播公司所提供之
    宿舍，係因其個人因素，或先已逃家，或騙家人外出打工住
    在宿舍，均非被告戊○○、丙○○、乙○○和誘其等逃家，
    不要回家住在公司宿舍。而Ａ十一證稱其並未住在本件傳播
    公司所提供之宿舍，僅因工作太累，才有去睡過宿舍甲，則
    檢察官僅因Ａ十一有在本件傳播公司從事性交易，即遽認被
    告戊○○、丙○○、乙○○有和誘被害人Ａ十一脫離家庭，
    住在本件傳播公司所提供之宿舍，即有誤會。從而，本件既
    查無其他積極證據足以證明被告戊○○、丙○○、乙○○，
    有和誘未滿二十歲之Ａ一至Ａ十一脫離家庭，尚不得徒憑其
    等曾住在本件傳播公司所提供宿舍，及被害人Ａ十一因工作
    太累偶而去睡宿舍甲，即遽認被告戊○○、丙○○、乙○○
    和誘未滿二十歲被害人Ａ一至Ａ十一脫離家庭，檢察官起訴
    此部分之罪嫌不足。惟此部分所為，與前開本院認定被告等
    人成立犯罪之部分，有方法結果之牽連關係，屬裁判上一罪
    ，爰不另為其等無罪之諭知。
據上論斷，應依刑事訴訟法第369條第1項前段、第364條、第299
條第1項前段，修正後兒童及少年性交易防制條例第23條第2項、
第3項，刑法第28條、第56條、第11條前段、第2條第1 項前段、
第59條、第74條第1款、第42條第3項、第38條第1項第2 款、第3
款，兒童及少年福利法第70條第1 項前段，罰金罰鍰提高標準條
例第2條、現行法規所定貨幣單位折算新臺幣條例第2條，判決如
主文。
本案經檢察官林秀濤到庭執行職務
中    華    民    國    95    年    6     月    29    日
                  刑事第六庭  審判長法  官  林  堭  儀
                                    法  官  莊  謙  崇
                                    法  官  蔡  聰  明
以上正本證明與原本無異。
如不服本判決，應於收受送達後十日內向本院提出上訴書狀，其
未敘述上訴之理由者並得於提起上訴後十日內向本院補提理由書
（均須按他造當事人之人數附繕本）。
                                    書記官  郭  台  發
中    華    民    國    95    年    6     月    30    日
附表壹（猥褻部分）：
┌──┬───┬───────┬───────┬──────┬──────┬──────┬────┐
│編號│面試者│開始從事猥褻日│從事猥褻之地點│從事猥褻方式│筆錄        │卷宗別      │頁數    │
├──┼───┼───────┼───────┼──────┼──────┼──────┼────┤
│Ａ一│庚○○│90年9月8日    │桃園市凱悅KTV │陪男客唱歌、│警901004    │90偵16749   │29-31   │
│    │己○○│              │桃園市錢櫃KTV │、跳舞、喝酒├──────┼──────┼────┤
│    │      │              │桃園市東方之珠│、聊天，讓男│偵901112    │90偵16749   │134-137 │
│    │      │              │KTV           │客撫摸胸部、├──────┼──────┼────┤
│    │      │              │桃園市千禧KTV │下體、臀部。│原審910410  │91少連訴7二 │188-203 │
├──┼───┼───────┤三峽好樂迪KTV │            ├──────┼──────┼────┤
│Ａ二│戊○○│90年七月底    │板橋總動員KTV │            │警901005    │90偵16749   │32-33   │
│    │      │              │鶯歌金馬釣蝦場│            ├──────┼──────┼────┤
│    │      │              │三峽某海產店  │            │偵901112    │90偵16749   │145-149 │
│    │      │              │桃園市私人住宅│            ├──────┼──────┼────┤
│    │      │              │三峽分局橫溪派│            │原審910313  │91少連訴7一 │287-309 │
├──┼───┼───────┤出所          │            ┼──────┼──────┼────┤
│Ａ三│庚○○│90年八月下旬  │三峽巨星KTV   │            │警901005    │90偵16749   │34-36   │
│    │      │              │三峽BOSS酒店  │            ├──────┼──────┼────┤
│    │      │              │三峽私人住宅  │            │偵901108    │90偵16749   │102-105 │
│    │      │              │              │            ├──────┼──────┼────┤
│    │      │              │              │            │原審910403  │91少連訴7二 │158-177 │
├──┼───┼───────┤              │            ├──────┼──────┼────┤
│Ａ四│戊○○│90年七月中旬  │              │            │警901005    │90偵16749   │37-39   │
│    │      │              │              │            ├──────┼──────┼────┤
│    │      │              │              │            │偵901115    │90偵16749   │160-164 │
│    │      │              │              │            ├──────┼──────┼────┤
│    │      │              │              │            │原審910306  │91少連訴7一 │197-211 │
├──┼───┼───────┤              │            ├──────┼──────┼────┤
│    │      │              │              │            │原審910306  │91少連訴7一 │197-211 │
│Ａ五│戊○○│90年七月初    │              │            ├──────┼──────┼────┤
│    │      │              │              │            │上訴審930211│92少連上訴  │147-160 │
│    │      │              │              │            │            │116一       │        │
│    │      │              │              │            ├──────┼──────┼────┤
│    │      │              │              │            │更0000000  │93少連上更一│177-180 │
│    │      │              │              │            │            │64          │        │
├──┼───┼───────┤              │            ├──────┼──────┼────┤
│Ａ六│戊○○│90年七月下旬  │              │            │警901005    │90偵16749   │43-45   │
│    │(董宗 │              │              │            ├──────┼──────┼────┤
│    │信在旁)               │              │            │偵901115    │90偵16749   │164-167 │
│    │      │              │              │            ├──────┼──────┼────┤
│    │      │              │              │            │原審910306  │91少連訴7一 │197-211 │
├──┼───┼───────┤              │            ├──────┼──────┼────┤
│Ａ七│丁○○│90年六月初    │              │            │警0000000  │90偵16749   │46-48   │
│    │      │              │              │            ├──────┼──────┼────┤
│    │      │              │              │            │警0000000  │90偵16749   │49      │
│    │      │              │              │            ├──────┼──────┼────┤
│    │      │              │              │            │偵901115    │90偵16749   │157-164 │
│    │      │              │              │            ├──────┼──────┼────┤
│    │      │              │              │            │原審910313  │91少連訴7一 │287-309 │
├──┼───┼───────┤              │            ├──────┼──────┼────┤
│Ａ八│庚○○│90年8月15日   │              │            │警901005    │90偵16749   │50-52   │
│    │（林秋│              │              │            ├──────┼──────┼────┤
│    │月、董│              │              │            │偵901112    │90偵16749   │142-145 │
│    │宗信均│              │              │            ├──────┼──────┼────┤
│    │在場）│              │              │            │原審910403  │91少連訴7二 │158-197 │
├──┼───┼───────┤              │            ├──────┼──────┼────┤
│Ａ九│戊○○│90年九月初    │              │            │警901005    │90偵16749   │52-53   │
│    │      │              │              │            ├──────┼──────┼────┤
│    │      │              │              │            │偵901108    │90偵16749   │99-102  │
│    │      │              │              │            ├──────┼──────┼────┤
│    │      │              │              │            │原審910313  │91少連訴7一 │287-309 │
│    │      │              │              │            ├──────┼──────┼────┤
│    │      │              │              │            │更0000000  │93少連上更一│131-147 │
│    │      │              │              │            │            │64          │        │
├──┼───┼───────┤              │            ├──────┼──────┼────┤
│Ａ十│庚○○│90年七月初    │              │            │原審910403  │91少連訴7二 │158-197 │
│    │（林秋│              │              │            │            │            │        │
│    │月亦在│              │              │            │            │            │        │
│    │場）  │              │              │            │            │            │        │
├──┼───┼───────┤              │            ├──────┼──────┼────┤
│Ａ十│戊○○│90年八月初    │              │            │原審910418  │91少連訴7二 │235-252 │
│  一│      │              │              │            │            │            │        │
│    │      │              │              │            ├──────┼──────┼────┤
│    │      │              │              │            │上訴審930211│92少連上訴  │187-190 │
│    │      │              │              │            │            │116一       │        │
├──┼───┼───────┤              │            ├──────┼──────┼────┤
│Ａ十│戊○○│90年八月      │              │            │            │            │        │
│  二│      │              │              │            │原審910418  │91少連訴7二 │256-271 │
└──┴───┴───────┴───────┴──────┴──────┴──────┴────┘
附表貳（性交部分）：
┌──┬───┬──────┬────────┬───────┬─────┬──────┬────┐
│編號│面試者│開始從事日  │從事性交易地點  │從事性交易方式│筆錄      │卷宗別      │頁數    │
├──┼───┼──────┼────────┼───────┼─────┼──────┼────┤
│Ａ二│戊○○│90年七月底  │三峽青青汽車旅館│由庚○○、林○│警901005  │90偵16749   │32-33   │
│    │      │            │                │○、丙○○載Ａ├─────┼──────┼────┤
│    │      │            │                │二至旅館，與男│偵901112  │90偵16749   │145-149 │
│    │      │            │                │客為性交易五次├─────┼──────┼────┤
│    │      │            │                │              │原審910313│91少連訴7一 │287-309 │
├──┼───┼──────┼────────┼───────┼─────┼──────┼────┤
│Ａ四│戊○○│90年七月中旬│三峽青青汽車旅館│男客陳恢仁與車│警901005  │90偵16749   │37-39   │
│    │      │            │大溪人客汽車旅館│夫庚○○談妥後├─────┼──────┼────┤
│    │      │            │桃園市歐堡汽車旅│，陳恢仁從三峽│偵901115  │90偵16749   │160-164 │
│    │      │            │館              │總動員ＫＴＶ駕├─────┼──────┼────┤
│    │      │            │                │車載甲 四至旅館│原審910306│91少連訴7一 │197-211 │
│    │      │            │                │性交易二次    │          │            │        │
├──┼───┼──────┼────────┼───────┼─────┼──────┼────┤
│Ａ五│戊○○│90年七月初  │大溪人客汽車旅館│客人從宿舍乙載│警0000000│90偵16749   │40-41   │
│    │      │            │                │Ａ五至旅館性交│          │            │        │
│    │      │            │                │易一次。      ├─────┼──────┼────┤
│    │      │            │三峽青青汽車旅館│庚○○駕車載Ａ│偵901112  │90偵16749   │142-145 │
│    │      │            │                │五到三峽路邊給├─────┼──────┼────┤
│    │      │            │                │男客挑選，客人│原審910306│91少連訴7一 │197-211 │
│    │      │            │                │載Ａ五至旅館性├─────┼──────┼────┤
│    │      │            │                │交易一次。    │上訴審9302│92少連上訴  │147-160 │
│    │      │            │大溪緣夢緣汽車旅│客人從宿舍乙載│      11  │            │        │
│    │      │            │館              │Ａ五至旅館性交│          │            │        │
│    │      │            │                │交易一次。    │          │            │        │
├──┼───┼──────┼────────┼───────┼─────┼──────┼────┤
│Ａ六│戊○○│90年七月下旬│三峽青青汽車旅館│客人與車夫談妥│警901005  │90偵16749   │43-45   │
│    │(董宗 │            │                │，客人從三峽總│          │            │        │
│    │信在旁)             │                │動員ＫＴＶ駕車├─────┼──────┼────┤
│    │      │            │                │載Ａ六至旅館，│偵901115  │90偵16749   │164-167 │
│    │      │            │                │性交易二次。  │          │            │        │
│    │      │            │三峽青青汽車旅館│車夫駕車載Ａ六├─────┼──────┼────┤
│    │      │            │                │至旅館，與男客│原審910306│91少連訴7一 │197-211 │
│    │      │            │                │性交易一次    │          │            │        │
│    │      │            │鶯歌玉山汽車旅館│庚○○駕車載Ａ├─────┼──────┼────┤
│    │      │            │                │六至旅館，與男│上訴審9303│92少連上訴  │220-226 │
│    │      │            │                │客性交易一次  │      10  │116一       │        │
├──┼───┼──────┼────────┼───────┼─────┼──────┼────┤
│Ａ七│丁○○│90年六月初  │三峽青青汽車旅館│庚○○駕車交予│偵─1115  │90偵16749   │157-164 │
│    │      │            │                │男客楊文俊，再├─────┼──────┼────┤
│    │      │            │                │由楊文俊載Ａ七│原審910313│91少連訴7一 │287-309 │
│    │      │            │                │至旅館，性交易├─────┼──────┼────┤
│    │      │            │                │二次。        │上訴審9302│92少連上訴  │160-168 │
│    │      │            │三峽青青汽車旅館│庚○○駕載Ａ七│      11  │116一       │        │
│    │      │            │                │至旅館，與男客│          │            │        │
│    │      │            │                │陳恢仁性交易一│          │            │        │
│    │      │            │                │次            │          │            │        │
├──┼───┼──────┼────────┼───────┼─────┼──────┼────┤
│Ａ九│戊○○│90年九月初  │三峽巴黎汽車旅館│客人在三峽總動│警901005  │90偵16749   │52-53   │
│    │      │            │                │員ＫＴＶ與林俊├─────┼──────┼────┤
│    │      │            │                │奇談妥後，客人│偵901108  │90偵16749   │99-102  │
│    │      │            │                │駕車載Ａ九至旅├─────┼──────┼────┤
│    │      │            │                │館性交易一次  │原審910313│91少連訴7一 │287-309 │
│    │      │            │                │              ├─────┼──────┼────┤
│    │      │            │                │              │更0000000│93少連上更一│131-147 │
│    │      │            │                │              │          │64          │        │
└──┴───┴──────┴────────┴───────┴─────┴──────┴────┘
附錄：本案論罪科刑法條全文
修正後兒童及少年性交易防制條例第23條：
引誘、容留、媒介、協助或以他法，使未滿十八歲之人為性交易
者，處1年以上7年以下有期徒刑，得併科新臺幣3 百萬元以下罰
金。以詐術犯之者，亦同。
意圖營利而犯前項之罪者，處3年以上10 年以下有期徒刑，併科
新臺幣5百萬元以下罰金。
以犯前項之罪為常業者，處5年以上有期徒刑，併科新臺幣7百萬
元以下之罰金。
媒介、收受、藏匿前三項被害人或使之隱避者，處1年以上7年以
下有期徒刑，得併科新臺幣3百萬元以下罰金。
前項收受、藏匿行為之媒介者，亦同。
第1項、第2項、第4項及第5項之未遂犯罰之。


司法院資訊處製作；財團法人民間司法改革基金會備份。
